臺灣板橋地方法院交通事件裁定　　　　　　　　　　九十三年度交聲字第七六九號
　　原處分機關　交通部公路總局臺北區監理所
　　異　議　人
　　即受處分人　順太交通事業有限公司
　　代　表　人　王美珠
　　代　理　人　陳耀麟
右列受處分人因違反道路交通管理處罰條例案件，對於交通部公路總局臺北區監理所
板橋監理站於民國九十三年五月三十一日所為之處分（原處分案號：北監營字第裁四
○─ＡＣＵ二五七九一四號）聲明異議，本院裁定如左：
    主  文
異議駁回。
    理  由
一、異議意旨略以：異議人每天在外開車營生，告發當日是否經過該地不甚清楚，異
    議人可發誓確無經警攔停拒絕停車接受稽查而逃逸情事，告發不實，員警片面之
    詞，異議人甚難甘服，為此聲明異議，請求撤銷原處分云云。
二、按汽車駕駛人，行經有燈光號誌管制之交岔路口闖紅燈者，處新臺幣一千八百元
    以上五千四百元以下罰鍰；汽車駕駛人，駕駛汽車有違反本條例之行為，經交通
    勤務警察或依法令執行交通稽查任務人員制止時，不聽制止或拒絕停車接受稽查
    而逃逸者，除按各該條規定處罰外，處新臺幣三千元以上六千元以下罰鍰。又汽
    車駕駛人之行為有左列情形之一，當場不能或不宜攔截製單舉發者，得對汽車所
    有人逕行舉發處罰：一、闖紅燈或平交道。四、不服指揮稽查而逃逸。前項逕行
    舉發，應記明車輛牌照號碼、車型等可資辨明之資料，查明汽車所有人姓名或名
    稱、住址後，製單舉發處罰之，道路交通管理處罰條例第三條第八款、第四十五
    條第十三款、第五十三條、第六十條第一項、第七條之二第一項第一款、第四款
    前段、第二項分別定有明文。另逕行舉發違反道路交通管理事件，經汽車所有人
    依通知單之應到案日期前到案，並告知違規駕駛人姓名、
    者，處罰機關應即另行通知違規駕駛人到案依法處理；逾應到案日期，處罰機關
    應依本條例第八十五條第三項規定處罰該汽車所有人，違反道路交通管理事件統
    一裁罰基準及處理細則第二十四條亦規定甚明。
三、經查：本件異議人即受處分人順太交通事業有限公司所有之車號八Ｍ─九六二號
    營業用小客車，於民國九十三年一月七日十時二十分行經臺北市○○路○段與德
    行東路口，因「紅燈右轉；違反處罰條例之行為，拒絕停車接受稽查而逃逸」違
    規，經執勤員製單逕行舉發等情，此有臺北市政府警察局九十三年一月七日北市
    警交大字第ＡＣＵ二五七九一四號舉發違反道路交通管理事件通知單影本一紙在
    卷足稽，而此違規事實亦經臺北市政府警察局士林分局於九十三年二月十日以北
    市警士分交字第○九三六○五四七二○○函敘明：「查是日執勤員警於違規地點
    （忠誠路、德行東路口），發現車號八Ｍ─九六二號營業用小客車紅燈右轉違規
    ，經員警當場攔停舉發並無違誤。」，此有卷附該函文影本足佐，且據證人即臺
    北市政府警察局士林分局天母派出所警員張義泰於本院調查時到庭結證稱：「我
    們依勤務上的規定，在該時段、該路段實施交通稽查的工作，身穿反光背心．站
    在明顯處，對規違的車輛進行攔停的工作，舉發單上的違規車輛，因為他紅燈右
    轉，我站在路中用指揮捧，並吹哨攔停，該車不停車，我就大聲朗讀車號，回勤
    務機關用電腦查詢之後，依逕行舉發的程序舉發。我大聲朗讀車號一方面是要記
    下車號，一方面是要告訴我的同事，並當場記下車號，回去並填寫工作紀錄簿。
    他走之後看後面，因為他不停。當時我鳴哨攔停時，該車子沒有猶豫，該路段是
    三線車道，我站在外側車道，我跑到中間車道要把他攔下來，那輛車就變換到內
    線車道，加速逃逸。我不會記錯，因為我們當場就記錄下來，避免造成民眾的困
    擾。」等語，是證人張義泰對於該營業用小客車紅燈右轉違規遭攔停後竟拒絕接
    受稽查而逃逸之過程指述甚詳，並證稱立即記明該車車牌等，經查核與檔存該車
    資料相符後始掣單告發，應可排除證人係因誤記違規車輛之資料而錯誤舉發之可
    能，其為證詞自堪採信。況證人依法執行勤務，衡情應無故為誣指受處分人，身
    觸偽證重罪之必要。此外，本件舉發雖未拍照存證，然交通警察掣單舉發違反道
    路交通管理處罰條例所列之違規事實，本質上為行政處分，係公務員基於職務上
    之權力，依法就特定之具體事件所為之具公法上效果之單方行政行為，基於公務
    員為公法上行為具有公信力之原則，該行政處分當可被推定為真正，本此公信原
    則，立法者乃賦予行政機關制定違反道路交通事件統一裁罰標準及處理細則，使
    執勤警員得當機處分以達其維護交通秩序、安全之行政目的。反之，若謂公務員
    一切行政行為均需預留證據以證其實，則國家行政勢必窒礙難行，本件既查無任
    何證據證明員警舉發有何違誤情事，其據以舉發之事實認定，堪信為正確。
四、雖異議人之代理人陳耀麟於本院調查時辯稱：「車子很老舊，我通常都是跑晚上
    ，如果紅燈右轉應該速度很慢，不是很快，我們要走，警察會讓我們走嗎」云云
    ，惟查，本件係屬逕行舉發之交通違規事件，而異議人既係車號八Ｍ─九六二號
    營業用小客車之所有人，縱該車係陳耀麟所駕駛而違規，惟異議人並未向處罰機
    關告知真正違規駕駛人為陳耀麟及其出生日期、
    行通知違規駕駛人陳耀麟到案依法處理，自應歸責於車輛所有人即異議人。從而
    原處分機關援引道路交通管理處罰條例第五十三條（贅載第一項）、第六十條第
    一項等規定，裁處異議人罰鍰新臺幣五千七百元（二千七百元、三千元），即無
    違誤或失當，本件異議為無理由，應予駁回。
五、據上論斷，應依道路交通案件處理辦法第十九條，裁定如主文。
中　　　華　　　民　　　國　　九十三　　年　　　八　　　月　　 十七 　　日
                                  臺灣板橋地方法院交通法庭
                                      法  官  陳明珠
右正本證明與原本無異
如不服本裁定應於送達後五日內向本院提出抗告狀
                                      書記官  陳慧儷
中　　　華　　　民　　　國　　九十三　　年　　　八　　　月　　 十七 　　日
